【裁判字號】    97,易,495
【裁判日期】    970829
【裁判案由】    竊盜等
【裁判全文】
臺灣屏東地方法院刑事判決               97年度易字第495號
公  訴  人  臺灣屏東地方法院檢察署檢察官
被      告  乙○○
                    號(
被      告  丙○○
                    現另案於臺灣高雄監獄執行中
上列被告因竊盜等案件，經檢察官提起公訴（97年度偵字第3337
號），本院判決如下：
    主  文
乙○○犯結夥搶奪罪，累犯，處有期徒刑壹年肆月；又共同犯搶
奪罪，累犯，處有期徒刑拾月；又共同犯搶奪罪，累犯，處有期
徒刑拾月；又共同犯搶奪罪，累犯，處有期徒刑拾月，應執行有
期徒刑年肆月。
丙○○犯結夥搶奪罪，累犯，處有期徒刑壹年伍月。
    事  實
一、乙○○前因竊盜、施用毒品等案件，經本院合併定執行刑為
    有期徒刑2 年7 月確定，於民國97年4 月8 日假釋期滿，視
    為執行完畢。丙○○前因竊盜案件，經臺灣高雄地方法院判
    處有期徒刑1 年2 月確定，於94年5 月15日縮刑期滿執行完
    畢。乙○○、丙○○、丁○○、甲○○共同意圖為自己不法
    所有，全部4 人結夥或乙○○、丁○○2 人共同，於附表所
    示之時間、地點，前往銀樓，由丁○○佯裝選購金飾，待商
    家取出供其挑選，丁○○復央請商家另取出其他金飾之際，
    旋迅速將金飾搶走奪門而出，由乙○○或丙○○駕車接應離
    去（丁○○、甲○○部分另結）。其中編號2 ，所搶得之金
    飾，由乙○○於97年4 月16日21時許，持往屏東縣鹽埔鄉○○路123 號「高正昌」銀樓售予不知情之李易倉及其母，得
    款新臺幣（下同）52887 元。嗣於97年5 月3 日13時40分許
    ，在屏東縣里港鄉○○村○○路119 之14號前查獲丁○○，
    並於其所駕YS-7379 號自小客車內查獲其搶奪時所穿著之黑
    色長窄裙、黑色牛仔褲各1 件。嗣於同日14時35分，警方在
    高雄縣旗山鎮○○○路137 之2 號查獲乙○○，乙○○並帶
    同警方前往租屋處屏東縣長治鄉○○村○○路24之12號，取
    出丁○○搶奪時所穿著之假髮1 頂。乙○○到案後，於附表
    編號1 犯行未為偵查機關發覺前，主動坦認，且供出共犯丙○○及甲○○，並自願接受裁判。
二、案經屏東縣政府警察局移送臺灣屏東地方法院檢察署檢察官
    偵查起訴。
    理  由
一、訊據被告乙○○、丙○○對於上開犯罪事實供承不諱，核與
    附表所示之被害人及證人李易倉於偵查中指證之情節相符，
    並有照片17張、飾金買進日記簿影本1 紙附卷可稽，足認被
    告2 人之自白核與事實相符，應堪信採。事證明確，被告2
    人犯行均堪認定。
二、按搶奪罪係以乘人不備，不及抗拒，公然掠取其財物為成立
    要件，與竊取者係乘人不知，以和平或秘密方法竊得其物之
    情形，迥然有別（最高法院75年度台上字第634 號判決意旨
    足參）。本件被告等係推由丁○○佯裝選購金飾，待商家取
    出供其挑選，丁○○復央請商家另取出其他金飾之際，旋迅
    速將金飾搶走奪門而出，由被告等接應離去（詳附表所示之
    犯罪手法），係乘被害人不備，不及抗拒之際，公然掠取其
    財物，依上開判決意旨，被告2 人所為，附表編號1 部分，
    係犯刑法第326 條第1 項之結夥3 人以上搶奪罪，附表編號
    2 至4 部分，被告乙○○均係犯刑法第325 條第1 項之普通
    搶奪罪。公訴人認被告2 人分別係犯加重竊盜及普通竊盜罪
    云云，容有未洽，惟起訴之基本事實相同，本院自得逕予變
    更起訴法條。被告2 人就附表編號1 之犯行，與丁○○、甲○○；被告乙○○就附表編號2 至4 之犯行，與丁○○，均
    有犯意聯絡及行為分擔，皆為共同正犯。被告乙○○4 次犯
    行，犯意各別，應予分論併罰。又被告乙○○前因竊盜、施
    用毒品等案件，經本院合併定執行刑為有期徒刑2 年7 月確
    定，於97年4 月8 日假釋期滿執行完畢；被告丙○○前因竊
    盜案件，經臺灣高雄地方法院判處有期徒刑1 年2 月確定，
    於94年5 月15日縮刑期滿執行完畢，有2 人臺灣高等法院被
    告前案紀錄表各1 份附卷可憑，其等於徒刑執行完畢後5 年
    以內故意再犯有期徒刑以上之罪，應各依刑法第47條第1 項
    累犯規定加重其刑。另被告乙○○，於附表編號1 之犯行未
    為偵查機關發覺前，主動坦認且供出共犯丙○○、甲○○，
    並自願接受裁判，有警詢筆錄可稽，合於自首要件，此部分
    爰依刑法第62條前段規定減輕其刑，並依法先加後減之。審
    酌被告2 人素行不佳，不思以己力賺取所需，竟搶奪銀樓金
    飾，損害他人財產法益，嚴重危害社會治安，行為誠屬不該
    ，及被告2 人犯後均坦認犯行等一切情狀，分別量處如主文
    所示之刑，並就被告乙○○部分定其應執行刑。至扣案之共
    犯丁○○作案穿戴之黑色長窄裙、黑色長牛仔褲各1 件、假
    髮1 頂，與本件作案手法無關，爰不予宣告沒收。
據上論斷，應依刑事訴訟法第299 條第1 項前段、第300 條，刑
法第28條、第326 條第1 項、第325 條第1 項、第47條第1 項、
第62條前段、第51條第5 款，判決如主文。
本案經檢察官陳俊宏到庭執行職務。
中    華    民    國    97    年    8     月    29    日
                  刑事第三庭  審判長 法  官  吳永宋
                                     法  官  春生
                                     法  官  趙家光
以上正本證明與原本無異。
如不服本判決應於收受本判決送達後十日內向本院提出上訴書狀，
其未敘述上訴理由者，並得於提起上訴後十日內向本院補提理由
書狀（均須按他造當事人之人數附繕本）「切勿逕送上級法院」
中    華    民    國    97    年    8     月    29    日
                                     書記官  陳勃諺
附表
┌──┬───┬───┬───┬────┬───┬───┐
│編號│時間  │地點  │被害人│所得財物│犯罪者│手 法 │
├──┼───┼───┼───┼────┼───┼───┤
│ 1  │97年4 │屏東縣│林鄭阿│項鍊1條 │丁○○│丁○○│
│    │月12日│九如鄉│柔（佳│手鍊1條 │乙○○│、尤祝│
│    │14時30│九如路│峰銀樓│（共2 兩│丙○○│華先後│
│    │分許  │2 段  │）    │重，7 萬│甲○○│走入店│
│    │      │216 號│      │元）    │      │內，潘│
│    │      │      │      │        │      │美玲佯│
│    │      │      │      │        │      │裝選購│
│    │      │      │      │        │      │金飾，│
│    │      │      │      │        │      │甲○○│
│    │      │      │      │        │      │先離開│
│    │      │      │      │        │      │，待商│
│    │      │      │      │        │      │家取出│
│    │      │      │      │        │      │供潘女│
│    │      │      │      │        │      │挑選，│
│    │      │      │      │        │      │潘女復│
│    │      │      │      │        │      │央請商│
│    │      │      │      │        │      │家另取│
│    │      │      │      │        │      │出其他│
│    │      │      │      │        │      │金飾之│
│    │      │      │      │        │      │際，旋│
│    │      │      │      │        │      │迅速將│
│    │      │      │      │        │      │金飾搶│
│    │      │      │      │        │      │走，奪│
│    │      │      │      │        │      │門而出│
│    │      │      │      │        │      │，2 人│
│    │      │      │      │        │      │並坐上│
│    │      │      │      │        │      │丙○○│
│    │      │      │      │        │      │駕駛，│
│    │      │      │      │        │      │與陳震│
│    │      │      │      │        │      │遠在外│
│    │      │      │      │        │      │把風接│
│    │      │      │      │        │      │應之車│
│    │      │      │      │        │      │輛離去│
│    │      │      │      │        │      │      │
├──┼───┼───┼───┼────┼───┼───┤
│2   │97年4 │屏東縣│王月英│項鍊1條 │丁○○│丁○○│
│    │月16日│潮州鎮│戊○○│（1 兩7 │乙○○│佯裝選│
│    │19時許│中山路│（正大│錢多重）│      │購金飾│
│    │      │3 巷1 │銀樓）│墜子1 個│      │，待商│
│    │      │之2號 │      │，共值6 │      │家取出│
│    │      │      │      │萬2800元│      │供其挑│
│    │      │      │      │        │      │選，潘│
│    │      │      │      │        │      │美玲復│
│    │      │      │      │        │      │央請商│
│    │      │      │      │        │      │家另取│
│    │      │      │      │        │      │出其他│
│    │      │      │      │        │      │金飾之│
│    │      │      │      │        │      │際，旋│
│    │      │      │      │        │      │迅速將│
│    │      │      │      │        │      │金飾搶│
│    │      │      │      │        │      │走奪門│
│    │      │      │      │        │      │而出，│
│    │      │      │      │        │      │搭乘陳│
│    │      │      │      │        │      │震遠在│
│    │      │      │      │        │      │外接應│
│    │      │      │      │        │      │之機車│
│    │      │      │      │        │      │離去  │
├──┼───┼───┼───┼────┼───┼───┤
│ 3  │97年4 │屏東縣│林黃秋│套鍊1 條│丁○○│2 人佯│
│    │月20日│里港鄉│絨（金│手鍊2 條│乙○○│裝進入│
│    │21時15│春林村│進興銀│戒指1 只│      │購買金│
│    │分許  │中山路│樓）  │耳環1 對│      │飾，陳│
│    │      │40號  │      │，共值8 │      │震遠先│
│    │      │      │      │萬9700元│      │走出店│
│    │      │      │      │        │      │外，潘│
│    │      │      │      │        │      │美玲待│
│    │      │      │      │        │      │商家取│
│    │      │      │      │        │      │出供其│
│    │      │      │      │        │      │挑選後│
│    │      │      │      │        │      │，復央│
│    │      │      │      │        │      │請商家│
│    │      │      │      │        │      │另取出│
│    │      │      │      │        │      │其他金│
│    │      │      │      │        │      │飾之際│
│    │      │      │      │        │      │，旋迅│
│    │      │      │      │        │      │速將金│
│    │      │      │      │        │      │飾搶走│
│    │      │      │      │        │      │奪門而│
│    │      │      │      │        │      │出，搭│
│    │      │      │      │        │      │乘陳震│
│    │      │      │      │        │      │遠在外│
│    │      │      │      │        │      │接應之│
│    │      │      │      │        │      │機車離│
│    │      │      │      │        │      │去    │
│    │      │      │      │        │      │      │
├──┼───┼───┼───┼────┼───┼───┤
│ 4  │97年4 │屏東市│己○○│套鍊2條 │丁○○│同編號│
│    │月28日│永城里│（益鼎│戒指2只 │乙○○│3     │
│    │20時20│勝利路│銀樓）│        │      │      │
│    │分許  │181號 │      │        │      │      │
└──┴───┴───┴───┴────┴───┴───┘
附錄本案論罪科刑條文
中華民國刑法第325條第1項
意圖為自己或第三人不法之所有，而搶奪他人之動產者，處6 月
以上5 年以下有期徒刑。
中華民國刑法第326條第1項
犯前條第 1 項之罪，而有第 321 條第 1 項各款情形之一者，處
1 年以上 7 年以下有期徒刑。


司法院資訊處製作；財團法人民間司法改革基金會備份。
